臺灣臺北地方法院交通事件裁定　　　　　　　　　　九十三年度交聲字第二八一號
　　　原處分機關　臺北市交通事件裁決所
　　　受處分人　　甲○○
右列受處分人因違反道路交通管理處罰條例案件，對於台北市交通事件裁決所中華民
國九十三年三月二十二日所為之處分（原處分案號：北市裁三字第裁二二－一Ａ00
00000號），聲明異議，本院裁定如左：
    主      文
異議駁回。
    理      由
一、按禁止臨時停車線為紅色實線，用以指示禁止臨時停車路段，道路交通標誌標線
    號誌設置規則第一百六十九條第一項、第二項定有明文，而如汽車駕駛人在禁止
    臨時停車處所停車者，處新台幣（以下同）六百元以上一千二百元以下罰鍰，道
    路交通管理處罰條例第五十六條第一項第一款定有明文。再行為人如係駕駛小型
    車在劃設紅色實線表示禁止臨時停車路段違規停車為警舉發，而在舉發通知單上
    所載之應到案日期前聽候裁決，經主管機關調查後仍認定其有違規停車之行為者
    ，依違反道路交通管理事件統一裁罰基準及處理細則第四十四條第一項及違反道
    路交通管理事件統一裁罰基準表（以下稱基準表）之規定，需對該違規停車之行
    為人處以九百元之罰鍰。
二、本件受處分人即異議人甲○○於民國九十三年二月十六日十四時二分許，將其所
    有車號ＢＦ－八一九五號自小客車，在台北市○○○路○段三七二巷二十七弄道
    路上劃設有紅色禁止臨時停車實線，表示禁止臨時停車路段之道路上停車，而為
    台北市停車管理處當場以拍照之方式採證，並以受處分人有違反前揭道路交通管
    理處罰條例第五十六條第一項第一款規定之行為掣單舉發，嗣將舉發通知單送達
    於受處分人後，受處分人於應到案日期前向原處分機關提出申訴，經原處分機關
    請舉發單位即台北市停車管理處調查結果，仍認受處分人有前開違規行為，原處
    分機關乃依前揭道路交通管理處罰條例第五十六條第一項第一款、違反道路交通
    管理事件統一裁罰基準及處理細則第四十四條第一項及基準表之規定，於九十三
    年三月二十二日裁處異議人罰鍰九百元。
三、訊據受處分人固不否認有於前開時間將其所駕駛之前開車號汽車，在前述地點停
    車之事實，惟矢口否認有任何違反道路交通管理處罰條例規定之行為，辯稱：我
    們那邊是一個巷弄，一個彎路，以前都沒有什麼事，最近來亂畫紅線開單，但紅
    線不是合理的紅線云云，惟查：
（一）經本院檢附受處分人違規照片一張，查詢台北市○○○路○段三七二巷二七弄
      違規照片中所示之紅線是何單位、何時所劃設，經台北市交通管制工程處覆稱
      ：「本市○○○路○段三七二巷二十七弄（如附照片處）之紅線，經查係本處
      於九十二年三月二十七日所劃設，並於九十三年三月二十日再補劃」，有台北
      市交通管制工程處九十三年六月十四日北市交工程字第Ｚ○○○○○○○○○
      Ｏ號函在卷可稽，是受處分人停車地點之紅線，係由主管機關劃設，應可認定
      。
（二）受處分人於前述時地將該部汽車違規停放於紅線旁之違規事實，有舉發照片一
      張可證，由該張舉發相片以觀，確實可以清楚看出受處分人所有前開車號汽車
      有停放在前述地點紅線旁，本件事證明確，受處分人之違規行為堪以認定。至
      受處分人辯稱紅線劃設不合理云云，此乃牽涉行政行為是否允當之事項，非本
      院所得審就，況道路上之用路人應有遵守道路上標誌、標線指示之義務，自難
      由任何一用路人概依自己之認知來決定要否遵守標誌、標線之指示，本件受處
      分人為汽車駕駛人在禁止臨時停車處所停車，自屬有違反道路交通管理處罰條
      例第五十六條第一項第一款之違規行為。
四、綜上所述，受處分人確有在前揭時間將其所駕駛自用小客車在前述劃設有紅色禁
    止臨時停車實線，表示禁止臨時停車路段之道路上停車之行為，從而原處分機關
    依前揭道路交通管理處罰條例第五十六條第一項第一款、違反道路交通管理事件
    統一裁罰基準及處理細則第四十四條第一項及基準表之規定，裁處受處分人罰鍰
    九百元，核無違誤，本件受處分人之異議為無理由，自應將其異議駁回。
據上論斷，應依道路交通案件處理辦法第十九條，裁定如主文。
中      華      民      國    九十三    年      七      月   　七　　   日
                                      臺灣臺北地方法院交通法庭
                                          法  官  吳淑惠
右正本證明與原本無異。
如不服本裁定，應於裁定送達後五日內向本院提出抗告狀。
                                          書記官  巫美華
中      華      民      國    九十三    年      七      月   　七　　   日
